臺灣高雄地方法院刑事判決　　　　　　　　　　　　　九十一年度訴緝字第二八號
　　公　訴　人　臺灣高雄地方法院檢察署檢察官
　　被　　　告　甲○○
右列被告因毒品危害防制條例案件，經檢察官提起公訴（九十年度毒偵字第一二五０
號），本院判決如左：
    主  文
甲○○連續施用第一級毒品，處有期徒刑拾月，扣案之海洛因貳包【（淨重零點零陸
公克，包裝重零點壹公克）、（淨重貳點伍壹公克，包裝重零點零公克）】均沒
收銷燬；又連續施用第二級毒品，處有期徒刑伍月。應執行有期徒刑壹年貳月，扣案
之海洛因貳包【（淨重零點零陸公克，包裝重零點壹公克）、（淨重貳點伍壹公克
，包裝重零點零公克）】均沒收銷燬。
    事  實
一、甲○○前因施用毒品案件，經強制戒治、交付保護管束期滿，由台灣高雄地方法
    院檢察署檢察官於民國八十九年一月十三日，以八十九年度戒毒偵字第五四號為
    不起訴處分確定。詎其分別基於施用第一、二級毒品之概括犯意，自八十九年九
    月底某日起至九十一年二月四日中午左右，在高雄縣鳳山市友人住處，分別以將
    第一級毒品海洛因放入針筒再予注射，及將第二級毒品安非他命放入玻璃吸食器
    內燒烤吸食之方式，連續施用第一級毒品海洛因及第二級毒品安非他命多次。嗣
    於九十年三月十一日上午十一時許，為警在高雄市○○區○○路與林森路口查獲
    ，並扣得第一級毒品海洛因一包（淨重零點零六公克，包裝重零點三一公克）；
    復因案通緝，為警於九十一年二月四日下午六時三十分許，為警在高雄縣鳳山市
    ○○○街及南安路口查獲，扣得第一級毒品海洛因一包（淨重二點五一公克，包
    裝重零點三零公克）。嗣經本院九十年度毒聲字第二四一八號裁定令入戒治處所
    ，施以強制戒治一年。
二、案經高雄市政府警察局移送台灣高雄地方法院檢察署檢察官偵查起訴。
    理  由
一、右揭時、地連續施用第一、二級毒品之事實，已據被告甲○○於本院審理中供承
    不諱（本院九十一年五月八日審判筆錄），而被告二次為警查獲所採集之尿液經
    送檢驗結果，均呈現嗎啡及甲基安非他命陽性之反應，有高雄市政府衛生局、高
    雄縣政府衛生局煙毒尿液檢驗成績書各一份在卷可稽，且被告上揭二次為警扣得
    之白色粉末，經送檢驗結果，均認係第一級毒品海洛因【（淨重零點零六公克，
    包裝重零點三一公克）、（淨重二點五一公克，包裝重零點三零公克）】，亦有
    法務部調查局鑑定通知書二紙存卷可按，足徵被告上開自白與事實相符，堪予採
    憑。又被告前已因施用第一、二級毒品案件，經裁定送強制戒治、交付保護管束
    期滿，由臺灣高雄地方法院檢察署檢察官於八十九年一月十三日以八十九年度戒
    毒偵字第五四號為不起訴處分確定，及其本次施用毒品犯行經依本院九十年度毒
    聲字第二四一八號裁定施以強制戒治一年等情，有開該不起訴處分書、刑事裁定
    、台灣高雄地方法院檢察署檢察官刑案資料查註紀錄表及台灣高等法院被告全國
    前案紀錄表各一份在卷可參。本件事證明確，被告前開連續施用第一、二級毒品
    之犯行，均堪認定。
二、核被告所為，係犯毒品危害防制條例第十條第一項之施用第一級毒品罪及同條第
    二項之施用第二級毒品罪。被告多次施用第一、二級毒品海洛因及安非他命之犯
    行，時間緊接，所犯各係構成要件相同之罪，顯係基於概括犯意反覆為之，皆為
    連續犯，均應依刑法第五十六條之規定論以一罪，並加重其刑。其多次持有第一
    、二級毒品並進而施用，持有之低度行為應為施用之高度行為所吸收，均不另論
    罪。被告所犯上開二罪間，犯意各別，行為互殊，應予分論併罰。又公訴人雖僅
    就被告九十年三月十一日十二時二十分許回溯二十四小時內某時之施用第一、二
    級毒品犯行加以起訴，未論及被告其餘施用第一、二級毒品之犯行，惟此部分與
    前開已起訴之事實有連續犯之裁判上一罪關係，應為起訴效力所及，本院自得併
    予審究。爰審酌被告前已依毒品危害防制條例裁定送強制戒治、交付保護管束期
    滿，仍無悔意，再度施用第一、二級毒品自戕身心，且施用期間非短，惟念其犯
    後坦承犯行，態度良好，及所犯係屬自戕性質之罪，犯罪所生危害尚屬非鉅等一
    切情狀，分別量處如主文所示之刑，並定其應執行刑，以資懲儆。再扣案之海洛
    因二包【（淨重零點零六公克，包裝重零點三一公克）、（淨重二點五一公克，
    包裝重零點三零公克）】，均屬第一級毒品，包裝袋與之復不能析離，併視同第
    一級毒品，有前揭檢驗報告附卷可憑，均應依毒品危害防制條例第十八條第一項
    前段之規定宣告沒收銷燬。至因檢驗而耗用之毒品，既已滅失，則不再為沒收銷
    燬之諭知，併此敘明。
據上論斷，應依刑事訴訟法第二百九十九條第一項前段，毒品危害防制條例第十條第
一項、第二項、第十八條第一項前段，刑法第十一條前段、第五十六條、第五十一條
第五款，判決如主文。
本案經檢察官陳登燦到庭執行職務。
中      華      民      國    九十一    年      五      月    二十二    日
                              臺灣高雄地方法院刑事第六庭
                                      審判長  法  官  趙家光
                                              法  官  洪榮家
                                              法  官  林韋岑
右正本證明與原本無異。
如不服本判決，應於判決送達後十日內，向本院提出上訴狀。
                                              書記官  林誠桂
中      華      民      國    九十一    年      五      月    二十二    日
【附錄本案論罪科刑法條】
毒品危害防制條例第十條第一項、第二項：
  施用第一級毒品者，處六月以上五年以下有期徒刑。
  施用第二級毒品者，處三年以下有期徒刑。
